【裁判字號】    99,抗,689
【裁判日期】    990629
【裁判案由】    沒入保證金
【裁判全文】
臺灣高等法院刑事裁定                   99年度抗字第689號
抗  告  人
即  具保人  乙○○
被      告  甲○○
上列抗告人因沒入保證金案件，不服臺灣臺北地方法院中華民國
99年5 月27日裁定（99年度聲字第1152號），提起抗告，本院裁
定如下：
    主  文
抗告駁回。
    理  由
一、抗告意旨略以：抗告人本為被告之辯護人，一直與被告保持
    聯繫，並告知案件確定，應按時到案執行。不料被告未到案
    執行，實難苛責抗告人。再者，檢方是否合法傳拘？原審並
    未調卷查明，即認被告逃匿，尚有未當，請撤銷原裁定等語
    。
二、原裁定略以：聲請意旨略以：具保人乙○○因被告甲○○
    犯詐欺等案件，經依法院指定之保證金額新臺幣五萬元，出
    具現金保證後，將被告釋放，茲因該被告逃匿，爰依刑事訴
    訟法第一百十八條之規定，聲請沒入具保人繳納之保證金等
    語。經查，本件聲請，有臺灣高等法院九十九年度聲字第
    七號刑事裁定、臺灣臺北地方法院檢察署刑事執行案件進行
    單、臺灣臺北地方法院刑事保證金收據、臺灣臺北地方法院
    檢察署網路資料查詢單、法務部戶役政連結作業系統個人基
    本資料、法務部全國檢察官線上查詢刑案人犯在監所最新資
    料報表、臺灣臺北地方法院檢察署九十九年二月二十五日北
    檢玲慈九九執更字第一七八號通知、臺灣臺北地方法院檢察
    署送達證書、臺灣臺北地方法院檢察署九十九年三月十九日
    北檢玲慈九九執更一七八字第一九八九九號函、臺灣臺北地
    方法院檢察署九十九年三月二十三日北檢玲慈九九執更一七
    八字第二○六七八號函、臺灣板橋地方法院檢察署九十九年
    四月十四日板檢慎酉九九執助一一二九字第三二二○一九號
    函及其檢附臺灣板橋地方法院檢察署檢察官拘票、報告書、
    臺灣臺北地方法院檢察署九十九年三月二十三日北檢玲慈九
    九執更一七八字第二○六七七號函、臺灣臺中地方法院檢察
    署九十九年四月二十九日中檢輝執鑑九九執助六一五字第三
    五四七三號函及其檢附臺灣臺中地方法院檢察署檢察官拘票
    、報告書等附卷可稽，並有臺灣高等法院被告前案紀錄表及
    本院公務電話記錄等件在卷足憑，足見被告確已逃匿，本件
    聲請，核無不合，爰裁定命具保人乙○○繳納之保證金新臺
    幣伍萬元沒入之等語。
三、按具保之被告逃匿，應命具保人繳納指定之保證金額，並沒
    入之。不繳納者，強制執行。保證金已繳納者，沒入之，刑
    事訴訟法第一百十八條第一項定有明文。原審以被告逃匿，
    而依上開規定沒入保證金，核無不合。抗告意旨略以：未查
    明被告是否合法傳拘乙節，然檢方依被告之住居所傳拘無著
    ，有被告之戶籍資料，傳票，拘票等在卷可參，確係合法傳
    拘，此部份抗告意旨，顯有誤會。至於抗告人是否一直與被
    告連繫等情，並無解於被告未到案之事實。綜上，本件抗告
    ，並無理由，應予駁回。
三、據上論結，應依刑事訴訟法第412條，裁定如主文。
中    華    民    國    99    年    6     月    29    日
                  刑事第十八庭審判長法  官  吳鴻章
                                    法  官  汪梅芬
                                    法  官  周政達
以上正本證明與原本無異。
不得再抗告。
                                    書記官  廖純瑜
中    華    民    國    99    年    6     月    29    日

司法院資訊處製作；財團法人民間司法改革基金會備份。
